臺灣高雄地方法院刑事判決　　　　　　　100年度訴字第813號
公　訴　人　臺灣高雄地方法院檢察署檢察官
被　　　告　高子軒
指定辯護人　本院公設辯護人蘇鴻吉
上列被告因毒品危害防制條例案件，經檢察官提起公訴（100 年
度偵字第12983 號），本院判決如下：
    主  文
高子軒犯如附表一所示之販賣第二級毒品罪，共拾貳罪，分別判
處如附表一所示之主刑及從刑欄所示之刑；又犯明知為禁藥而轉
讓罪，處有期徒刑陸月。應執行有期徒刑捌年，扣案如附表二編
號1、2所示之物，均沒收銷燬；扣案如附表二編號3-1（不含SIM
卡）、4 至6 所示之物，均沒收；未扣案之販賣第二級毒品所得
共計新臺幣壹萬元，均沒收，如全部或一部不能沒收時，以其財
產抵償之。
    事  實
一、高子軒（綽號「丁丁」、「布丁」）明知甲基安非他命係毒
    品危害防制條例第2 條第2 項第2 款所列管之第二級毒品，
    且亦屬藥事法所列管之禁藥，不得非法販賣、轉讓或持有，
    竟分別為下列犯行：
  (一)意圖營利，基於販賣第二級毒品甲基安非他命之犯意，事前
    於不詳時、地販入不詳數量之第二級毒品甲基安非他命，以
    如附表二編號2、4至6 所示之物，用以秤量、分裝、保存或
    預備供分裝上開毒品，再分別持用如附表二編號3-1 所示之
    物及未扣案之門號0000000000號SIM 卡，作為聯絡販賣毒品
    事宜之工具，各與如附表一所示之購毒者聯繫後，分別於如
    附表一所示之時、地，各以如附表一所示之方式及交易金額
    ，分別販賣並交付如附表一所示之第二級毒品甲基安非他命
    予各該購毒者以營利共12次，獲取販賣所得共計新臺幣（下
    同）1 萬元。
  (二)基於轉讓第二級毒品即禁藥甲基安非他命之犯意，於民國10
    0 年4 月19日13時許，在高雄市○○區○○路161 巷3 之2
    號住處內，無償轉讓1 公克以下重量之甲基安非他命予友人
    陳鈺楓1 次。
  (三)嗣警已對如附表一編號11所示通話執行通訊監察，並於100
    年4 月19日14時許，持本院核發之搜索票至高子軒前開住處
    執行搜索，當場扣得如附表二所示物品，而查獲上情。
二、案經高雄市政府警察局前鎮分局移送臺灣高雄地方法院檢察
    署檢察官偵查起訴。
    理  由
一、證據能力之判斷：
  (一)按證人依法應具結而未具結者，其證言不得作為證據，刑事
    訴訟法第158 條之3 定有明文。查證人邱慧婷於偵訊中所為
    陳述，係以被告身分而為不利於本案被告高子軒之供述，並
    未轉換為證人之地位，未經具結，此經本院查閱卷證屬實，
    揆諸上開規定，證人邱慧婷於偵訊中所為之陳述，不得作為
    本案之證據。
  (二)按被告以外之人於審判外之言詞或書面陳述，除法律有規定
    者外，不得作為證據，刑事訴訟法第159 條第1 項定有明文
    。而上開條文所謂「法律另有規定者」係指同法第159 條之
    1 至第159 條之5 及第206 條等規定。又審判長、受命法官
    或檢察官得就鑑定事項有特別知識經驗或經政府機關委任有
    鑑定職務者，選任為鑑定人，或囑託醫院、學校或其他相當
    之機關、團體為鑑定，或審查他人之鑑定，刑事訴訟法第19
    8 條及第208 條規範明確。查本案於偵查中由檢察官，於本
    院審理時由審判長分別選任高雄醫學大學附設中和紀念醫院
    為鑑定扣案如附表二編號1、2所示物品之鑑定機關，其所為
    之檢驗報告（分見偵卷第91頁至第97頁、院二卷第11頁），
    均屬刑事訴訟法第159 條第1 項之「法律另有規定」，依法
    自有證據能力。
  (三)至於本判決所引用之其他證據資料，均經當事人及辯護人於
    審理中表示同意有證據能力或不爭執（見院一卷第18頁反面
    ），且於調查證據時，已知其內容及性質，皆未於言詞辯論
    終結前聲明異議。本院審酌各該證據作成之情況，並無違法
    不當取證或顯有不可信之情形，且與待證事實具有關聯性，
    認為以之作為本案之證據應屬適當，依刑事訴訟法第159 條
    之5 規定，均有證據能力，合先敘明。
二、認定事實所憑證據及理由：
  (一)前揭事實，業據被告高子軒於本院審理時全部坦認不諱（見
    院一卷第17頁反面，院二卷第63頁、第104 頁），核與其於
    偵查中供稱：伊綽號為「丁丁」、「布丁」，有販賣甲基安
    非他命，價格為含袋0.30公克賣500 元，伊有賣過甲基安非
    他命予如附表一所示之購毒者即證人徐郁琦、葉家孜、陳柏
    樺、宋怡璇、邱慧婷等，且亦有免費提供甲基安非他命予證
    人陳鈺楓施用，又扣案如附表二編號3-1 所示之行動電話係
    伊所有並持以與藥腳聯絡，再伊亦曾使用未扣案行動電話門
    號0000000000號，扣案如附表二編號2、4所示之物係用以秤
    量、分裝毒品等語一致（分見警卷第4 頁至第9 頁，偵卷第
    64頁、第65頁、第108 頁、第109 頁，聲羈卷第4 頁、第5
    頁），並與證人徐郁琦、葉家孜、陳柏樺、宋怡璇、邱慧婷
    、陳鈺楓等人於警詢及偵訊時所為之證述大致相符（分見警
    卷第25頁、第26頁正面、第29頁、第39-1頁、第39-2頁、第
    40頁反面、第45頁至第48頁、第16頁、第53頁，偵卷第56頁
    、第48頁、第52頁、第59頁、第120 頁，他三卷第16頁反面
    至第18頁），復有證人徐郁琦、葉家孜、陳柏樺、宋怡璇等
    人指認被告照片共7 張（分見警卷第28頁、第37頁、第38頁
    、第42頁、第43頁、第49頁、第50頁）、扣案物品照片共21
    張（見警卷第70頁至第75頁）、被告與證人宋怡璇間通訊監
    察譯文1 份（見院二卷第38頁）在卷可查，另有扣案如附表
    二編號1、2、3-1、4至6 所示之物可佐，此外，扣案如附表
    二編號1、2所示之物，經送鑑定後，鑑驗結果如附表二編號
    1、2備註欄所示，均呈第二級毒品甲基安非他命陽性反應，
    有卷附高雄醫學大學附設中和紀念醫院100 年5 月17日雄檢
    泰冬字第0291號檢驗報告、同院100 年8 月2 日檢驗報告共
    8 紙（分見偵卷第91頁至第97頁，院二卷第11頁）可憑。是
    被告於偵查及審判中之自白，既有上述卷證可資佐證，足認
    確與事實相符，自堪採為論科之依據。故被告確有上述非法
    販賣、轉讓甲基安非他命之事實，堪予認定。再被告於警詢
    時自承：如有朋友要甲基安非他命的話，伊會賣出一些賺回
    自己成本；伊販賣毒品甲基安非他命至今沒賺到錢，反而虧
    本，因為成本太高；伊向綽號「大哥」之男子以甲基安非他
    命每錢9,000 元購得，再以每包約0.3 公克500 元之價格售
    出等語明確（分見警卷第5 頁、第6 頁、第10頁，聲羈卷第
    5 頁，偵卷第66頁、第108 頁、第109 頁），顯見被告有欲
    以不低於購毒成本之價格售出甲基安非他命藉以營利之意圖
    ，至為明確。
  (二)另證人徐郁琦雖於警詢時證述被告係以1,000 元之交易金額
    ，販賣如附表一編號4 所示之甲基安非他命予伊等語（見警
    卷第25頁反面），惟查證人徐郁琦嗣於偵訊中則結證改稱伊
    每次均以500 元之價格向被告購買等詞（見偵卷第56頁），
    又酌以被告亦供稱證人徐郁琦每次都買500 元等語在卷（見
    偵卷第108 頁），被告此部分之自白核與證人徐郁琦於偵訊
    中所為之證述相符，證明力高於證人徐郁琦於警詢中所為之
    陳述，從而被告應係以500 元之交易金額，將如附表一編號
    4 所示毒品販賣予證人徐郁琦，應堪認定。又被告雖於偵查
    中供稱伊係以500 元之價格，將如附表一編號9 所示之毒品
    售予證人陳柏樺等語（見偵卷第109 頁），然查證人陳柏樺
    於警詢、偵訊中均證述被告係以2,500 元之價格，將該毒品
    販售予伊等詞明確（見警卷第40頁反面，偵卷第52頁），且
    被告於警詢時業已自承伊以2,500 元價格販售予證人陳柏樺
    等語在卷（見警卷第8 頁），復酌以證人陳柏樺遭警方盤查
    時所查扣之毒品約為毛重0.96公克（見警卷第40頁反面），
    而被告供承伊係以每包約0.3 公克500 元之價格販售甲基安
    非他命乙情，已如前述，而證人陳柏樺並未經常向被告購買
    甲基安非他命，雙方亦無何等情誼，是被告當無以低於其平
    常交易金額之價格販售如附表一編號9 所示毒品予證人陳柏
    樺之理，故被告以2,500 元作為交易金額，販賣上開毒品予
    證人陳柏樺，亦堪認定；再被告雖於偵訊中供述伊係於100
    年1 月27日中午1 時許販賣如附表一編號9 所示之毒品予證
    人陳柏樺等語（見偵卷第109 頁），但查，證人陳柏樺於初
    次警詢時即證述伊係於同日15時30分許，先以公共電話與被
    告聯絡，嗣於同日15時50分進行交易等語明確（見警卷第40
    頁反面），後其於偵訊時所為之證述亦與上情若合符節（見
    偵卷第52頁），又被告於警詢時就此部分事實本亦坦承（見
    警卷第8 頁），復酌以被告上開偵訊中之供述係於同年5 月
    24日作成，距案發時間已隔一段時日，記憶較為模糊等情，
    足認被告係於同日15時50分與證人陳柏樺進行毒品交易，是
    如附表一編號9 所示犯行之犯罪時間應為100 年1 月27日15
    時50分許。起訴書就上開部分所載之犯罪事實或有誤會，併
    予敘明。
  (三)綜上所述，本件事證已明，被告上述犯行，均堪認定，應予
    依法論科。
三、論罪科刑：
  (一)所犯罪名及罪數關係：
    查甲基安非他命係屬毒品危害防制條例第2 條第2 項第2 款
    所明定之第二級毒品，且亦屬藥事法所列管之禁藥，不得非
    法販賣、轉讓或持有。核被告就事實欄一(一)所為，均係犯毒
    品危害防制條例第4 條第2 項之販賣第二級毒品罪，共12罪
    ；就事實欄一(二)所為，係犯毒品危害防制條例第8 條第2 項
    之轉讓第二級毒品罪及藥事法第83條第1 項之明知為禁藥而
    轉讓罪。被告於販賣第二級毒品甲基安非他命前，持有該毒
    品之低度行為，各為販賣之高度行為吸收，均不另論罪。又
    無證據足證扣案如附表二編號1 所示之毒品，係被告於本案
    犯行後再行「販入」，自應為被告有利之認定，即認上開毒
    品，係為之前販賣所剩餘。是被告持有如附表二編號1 所示
    甲基安非他命之低度行為，應為最後一次販賣甲基安非他命
    之高度行為所吸收，不另論罪。再被告所犯之轉讓第二級毒
    品及藥事法第83條第1 項之明知為禁藥而轉讓罪，係屬法規
    競合關係，應優先適用較重之後法即藥事法第83條第1 項規
    定論處。另被告轉讓禁藥甲基安非他命前持有第二級毒品甲
    基安非他命之行為，同為實質上一罪之階段行為，高度之轉
    讓行為既已依藥事法加以處罰，依法律適用完整性之法理，
    其低度之持有第二級毒品甲基安非他命行為，自不能再行割
    裂適用毒品危害防制條例加以處罰，是就被告轉讓禁藥甲基
    安非他命前持有第二級毒品甲基安非他命之行為，不另論罪
    。被告就上開所犯販賣第二級毒品罪（共12罪），及明知為
    禁藥而轉讓罪，犯意各別，行為互殊，應予分論併罰。
  (二)減免其刑規定之適用：
    1.按犯毒品危害防制條例第4 條之罪，供出毒品來源，因而
      查獲其他正犯或共犯者，減輕或免除其刑；犯第4 條之罪
      於偵查及審判中均自白者，減輕其刑，毒品危害防制條例
      第17條定有明文。該條例第1 項、第2 項規定之立法目的
      及減免條件並不相同，二者間並無法規競合之當然吸收關
      係可言。又所稱「於偵查及審判中均自白」者，係指偵查
      及審判中均有自白犯罪而言，故於偵查及審判中縱曾否認
      犯罪，但僅須各有1 次自白，即符合上開減輕其刑之規定
      （最高法院99年度台上字第4735號判決意旨參照）。另基
      於法律整體適用不得割裂原則，縱被告於偵查及審判中均
      自白，或供出毒品來源，因而查獲其他正犯或共犯者，就
      被告所犯明知為禁藥而轉讓罪，尚不得依毒品危害防制條
      例第17條規定，減輕其刑。
    2.查被告固於偵訊中曾一度否認本案販賣第二級毒品犯行，
      惟其於警詢、羈押訊問（仍屬偵查階段）、遭羈押後之偵
      訊，以及本院審理時，均坦承該部分之犯行不諱，業如前
      述，是被告既於偵查及審判中，就販賣甲基安非他命犯行
      均有1 次以上之自白，揆諸前揭說明，自應依毒品危害防
      制條例第17條第2 項減輕其刑。另經本院向移送機關查詢
      ，確因被告供出毒品來源係綽號「大哥」之男子而查獲其
      他正犯陳炳榮，並經高雄市政府警察局前鎮分局移送臺灣
      高雄地方法院檢察署檢察官偵查起訴（100 年度偵字第21
      419 號），有高雄市政府警察局前鎮分局100 年8 月30日
      高市警前分偵字第1000022839號函（見院二卷第70頁至第
      84頁）、臺灣高雄地方法院檢察署檢察官100 年度偵字第
      21419 號起訴書（見院二卷第85頁至第86頁）各1 份在卷
      可查，揆諸上揭說明，被告自得依毒品危害防制條例第17
      條第1 項規定，減輕或免除其刑。從而，依刑法第71條第
      2 項規定，本案被告所為販賣第二級毒品之犯行，均依毒
      品危害防制條例第17條第2 項減輕其刑，再依同條例第17
      條第1 項規定遞減其刑。
    3.再查，就如事實欄一(二)所載轉讓禁藥甲基安非他命部分，
      被告雖亦於偵審中均自白犯罪，且供出毒品來源係綽號「
      大哥」之男子，因而查獲其他正犯陳炳榮，惟此部分之犯
      行既已適用藥事法第83條第1 項規定，則揆諸上開說明，
      基於法律整體適用不得割裂原則，自無從依毒品危害防制
      條例第17條規定，減輕其刑。
    4.另被告因貪圖私利而販賣甲基安非他命，犯罪之情狀客觀
      上並無足以引起一般同情，認為即使依毒品危害防制條例
      第17條第2 項、第1 項遞減其刑後，科以最低度刑仍嫌過
      重之情形，故本案被告遭查獲販毒時間、次數、數量及犯
      罪所得等情，與其他長期藉由販賣大量毒品以牟取暴利者
      之犯罪情節固非等同，但此僅可為法定刑內從輕科刑之標
      準，尚不得據為依刑法第59條規定酌量減輕其刑之理由，
      是辯護人請求依刑法第59條規定酌減其刑，容非可採。
  (三)量刑之依據：
    爰審酌被告明知毒品有成癮性、濫用性及對社會危害性，竟
    無視法律嚴禁毒品流通，仍販賣、轉讓第二級毒品甲基安非
    他命，戕害國民身心健康，犯罪所生之危害重大；惟衡以被
    告前無犯罪執行紀錄，有臺灣高等法院被告前案紀錄表1 份
    在卷可按（見院二卷第5 頁、第6 頁），被告之品行尚非惡
    劣，又本案查獲販賣甲基安非他命次數12次，販賣甲基安非
    他命之時間約為半年，各次販賣毒品重量均未達1 公克，且
    扣案如附表二編號1 所示毒品之驗前淨重合計為2.134 公克
    ，數量均非甚鉅，每次交易金額不多，犯罪所得共計1 萬元
    ，犯罪所得金額非高，相較於其他長期藉由販賣大量毒品以
    牟取暴利者之犯罪手段及犯罪情節相對輕微，且被告於偵審
    中坦認全部犯行，有悔改之意，犯罪後之態度尚可，再其智
    識程度為高中肄業、無業（分見警卷第1 頁調查筆錄所載教
    育程度欄、職業欄），並其犯罪之動機、手段、生活狀況，
    及檢察官求處有期徒刑25年，衡諸被告上述犯罪情節，尚嫌
    過重等一切情狀，分別量處如主文所示之刑，並定其應執行
    之刑，以資懲戒。
  (四)扣案物品之處理：
    1.按以營利為目的販入毒品，經多次販賣後，持有剩餘毒品
      被查獲，其各次販賣毒品行為，固應併合處罰。惟該持有
      剩餘毒品之低度行為，應僅為最後一次販賣毒品之高度行
      為所吸收，不另論罪，則就該查獲之剩餘毒品，祗能於最
      後一次之販賣於毒品罪宣告沒收銷燬，不得於各次販賣毒
      品罪均宣告沒收銷燬（最高法院97年度台上字第4068號判
      決意旨參照）。是扣案如附表二編號1 所示之第二級毒品
      甲基安非他命7 包（包括盛裝該甲基安非他命之包裝塑膠
      袋7 只，因與該毒品有直接接觸而殘留微量毒品難以完全
      析離，亦無析離之實益及必要，應視同毒品），不問屬於
      犯人與否，應依毒品危害防制條例第18條第1 項前段規定
      ，宣告沒收銷燬，且衡諸上開說明，於查扣前被告最後1
      次販賣第二級毒品犯行即附表一編號12該次宣告沒收銷燬
      。至因鑑驗耗用之毒品，既已滅失，自亦無庸宣告沒收。
    2.扣案如附表二編號2 所示之電子秤1 台，係供被告於販賣
      第二級毒品時，用以秤量分裝毒品用，業據被告供承在卷
      （分見警卷第5 頁，院一卷第17頁反面），且該電子秤因
      與毒品有直接接觸，其上殘留第二級毒品甲基安非他命，
      有高雄醫學大學附設中和紀念醫院100 年8 月2 日檢驗報
      告1 紙附卷可查（見院二卷第11頁），該電子秤及其上殘
      留微量甲基安非他命，客觀上難以完全析離，亦無析離之
      實益及必要，應視同毒品，應依毒品危害防制條例第18條
      第1 項前段規定宣告沒收銷燬。
    3.扣案如附表二編號3-1 所示之行動電話1 具（未含SIM卡）
      ，係被告所有，且係供被告用以聯繫販賣毒品事宜所用之
      物（即如附表一編號5、9、10、11所示部分），均經被告
      供承在卷（見警卷第5 頁，院一卷第17頁反面，院二卷第
      115 頁），並有證人徐郁琦、陳柏樺、宋怡璇之證言可佐
      ，業如前述，應依毒品危害防制條例第19條第1 項規定宣
      告沒收。
    4.扣案如附表二編號3-2、3-3所示之行動電話2 具（含SIM
      卡），皆非供本案犯罪之用；又扣案如附表二編號3-1 所
      示之行動電話門號0000000000號、未扣案行動電話門號00
      00000000號之申設人，均非被告，業據被告陳明在卷（見
      警卷第5 頁，院二卷第116 頁），並有門號0000000000號
      遠傳資料查詢表1 份（見院二卷第90頁）、門號00000000
      00號查詢資料1 紙（見他一卷第25頁）附卷可查，爰均不
      予宣告沒收。
    5.扣案如附表二編號4、5所示之物，均係被告所有，且分別
      供被告於販賣第二級毒品甲基安非他命時，分裝、保存毒
      品用，此經被告供承明確（見警卷第5 頁，院一卷第17頁
      反面，院二卷第115 頁），應依毒品危害防制條例第19條
      第1 項規定宣告沒收。
    6.扣案如附表二編號6 所示之物，係被告所有，且屬被告販
      賣第二級毒品時，預備用以分裝毒品之物，此經被告供承
      明確（見院一卷第17頁反面，院二卷第115 頁），爰依刑
      法第38條第1 項第2 款規定宣告沒收。
    7.扣案如附表二編號7 所示之現金11,300元，經被告辯稱非
      販賣第二級毒品所得等語，綜觀本卷，並無確切證據證明
      該財物與本案犯罪有關，且復無積極證據證明上開現金係
      本件販毒所得，故本院不另為沒收之諭知。又被告各次販
      賣甲基安非他命所得，雖均未扣案，仍應依毒品危害防制
      條例第19條第1 項規定，分別於販賣第二級毒品罪刑項下
      宣告沒收，如全部或一部不能沒收時，以其財產抵償之。
    8.扣案如附表二編號8 至11所示之物，無證據證明與被告本
      案販賣、轉讓第二級毒品甲基安非他命之犯行有關，自無
      宣告沒收之必要，附此敘明。
據上論斷，應依刑事訴訟法第299 條第1 項前段，毒品危害防制
條例第4 條第2 項、第17條第1 項、第17條第2 項、第18條第1
項前段、第19條第1 項，藥事法第83條第1 項，刑法第11條、第
51條第5 款、第9 款、第38條第1 項第2 款，判決如主文。
本案經檢察官郭來裕到庭執行職務。
中    華    民    國   100    年    10    月    19    日
                  刑事第十九庭  審判長法  官  陳志銘
                                      法  官  鄭子文
                                      法  官  林幸頎
以上正本證明與原本無異。
如不服本判決，應於收受送達後10日內向本院提出上訴書狀，其
未敘述上訴理由者，應於上訴期間屆滿後20日內向本院補提理由
書狀（均須按他造當事人之人數附繕本）。
中    華    民    國   100    年    10    月    20    日
                                      書記官  葉正昭
附錄本判決論罪之法條：
毒品危害防制條例第4條第2項
製造、運輸、販賣第二級毒品者，處無期徒刑或7年以上有期徒
刑，得併科新臺幣1千萬元以下罰金。
藥事法第83條第1項
明知為偽藥或禁藥，而販賣、供應、調劑、運送、寄藏、牙保、
轉讓或意圖販賣而陳列者，處 7 年以下有期徒刑，得併科新臺
幣 5 百萬元以下罰金。
【附表一】：
┌─┬─┬───┬───┬──────────┬─────┬───────────┐
│編│購│ 犯罪 │ 犯罪 │ 犯罪行為方式       │交易金額即│所犯罪名、所處之主刑及│
│號│毒│ 時間 │ 地點 │                    │取得之財物│從刑                  │
│  │者│      │      │                    │（新臺幣）│                      │
├─┼─┼───┼───┼──────────┼─────┼───────────┤
│1 │徐│99年10│高雄市│由徐郁琦以其持有之門│500 元    │高子軒販賣第二級毒品，│
│  │郁│月初某│鳳山區│號0000000000號行動電│          │處有期徒刑貳年陸月。扣│
│  │琦│日21時│澄清路│話與高子軒持有之門號│          │案如附表二編號2 所示之│
│  │  │許    │橋    │0000000000號行動電話│          │物沒收銷燬；扣案如附表│
│  │  │      │      │聯絡，雙方約定於左揭│          │二編號4至6所示之物沒收│
│  │  │      │      │時、地交易，徐郁琦向│          │；未扣案之販賣第二級毒│
│  │  │      │      │高子軒購買重量1 公克│          │品所得新臺幣伍佰元沒收│
│  │  │      │      │以下之甲基安非他命1 │          │，如全部或一部不能沒收│
│  │  │      │      │包。                │          │時，以其財產抵償之。  │
├─┼─┼───┼───┼──────────┼─────┼───────────┤
│2 │同│99年11│同上  │由徐郁琦以其持有之門│同上      │高子軒販賣第二級毒品，│
│  │上│月中旬│      │號0000000000號行動電│          │處有期徒刑貳年陸月。扣│
│  │  │某日23│      │話與高子軒持有之門號│          │案如附表二編號2 所示之│
│  │  │時許  │      │0000000000號行動電話│          │物沒收銷燬；扣案如附表│
│  │  │      │      │聯絡，雙方約定於左揭│          │二編號4至6所示之物沒收│
│  │  │      │      │時、地交易，徐郁琦向│          │；未扣案之販賣第二級毒│
│  │  │      │      │高子軒購買重量1 公克│          │品所得新臺幣伍佰元沒收│
│  │  │      │      │以下之甲基安非他命1 │          │，如全部或一部不能沒收│
│  │  │      │      │包。                │          │時，以其財產抵償之。  │
├─┼─┼───┼───┼──────────┼─────┼───────────┤
│3 │同│99年11│同上  │由徐郁琦以其持有之門│同上      │高子軒販賣第二級毒品，│
│  │上│月底某│      │號0000000000號行動電│          │處有期徒刑貳年陸月。扣│
│  │  │日14時│      │話與高子軒持有之門號│          │案如附表二編號2 所示之│
│  │  │許    │      │0000000000號行動電話│          │物沒收銷燬；扣案如附表│
│  │  │      │      │聯絡，雙方約定於左揭│          │二編號4至6所示之物沒收│
│  │  │      │      │時、地交易，徐郁琦向│          │；未扣案之販賣第二級毒│
│  │  │      │      │高子軒購買重量1 公克│          │品所得新臺幣伍佰元沒收│
│  │  │      │      │以下之甲基安非他命1 │          │，如全部或一部不能沒收│
│  │  │      │      │包。                │          │時，以其財產抵償之。  │
├─┼─┼───┼───┼──────────┼─────┼───────────┤
│4 │同│99年12│同上  │由徐郁琦以其持有之門│同上      │高子軒販賣第二級毒品，│
│  │上│月初某│      │號0000000000號行動電│          │處有期徒刑貳年陸月。扣│
│  │  │日24時│      │話與高子軒持有之門號│          │案如附表二編號2 所示之│
│  │  │許    │      │0000000000號行動電話│          │物沒收銷燬；扣案如附表│
│  │  │      │      │聯絡，雙方約定於左揭│          │二編號4至6所示之物沒收│
│  │  │      │      │時、地交易，徐郁琦向│          │；未扣案之販賣第二級毒│
│  │  │      │      │高子軒購買重量1 公克│          │品所得新臺幣伍佰元沒收│
│  │  │      │      │以下之甲基安非他命1 │          │，如全部或一部不能沒收│
│  │  │      │      │包。                │          │時，以其財產抵償之。  │
├─┼─┼───┼───┼──────────┼─────┼───────────┤
│5 │同│100 年│同上  │由徐郁琦以其持有之門│同上      │高子軒販賣第二級毒品，│
│  │上│1 月26│      │號0000000000號行動電│          │處有期徒刑貳年陸月。扣│
│  │  │日15時│      │話與高子軒持有之門號│          │案如附表二編號2 所示之│
│  │  │55分許│      │0000000000號行動電話│          │物沒收銷燬；扣案如附表│
│  │  │      │      │聯絡，雙方約定於左揭│          │二編號3-1（不含SIM卡）│
│  │  │      │      │時、地交易，徐郁琦向│          │、4至6所示之物沒收；未│
│  │  │      │      │高子軒購買重量1 公克│          │扣案之販賣第二級毒品所│
│  │  │      │      │以下之甲基安非他命1 │          │得新臺幣伍佰元沒收，如│
│  │  │      │      │包。                │          │全部或一部不能沒收時，│
│  │  │      │      │                    │          │以其財產抵償之。      │
├─┼─┼───┼───┼──────────┼─────┼───────────┤
│6 │葉│100 年│同上  │由葉家孜以其持有之門│1,000元   │高子軒販賣第二級毒品，│
│  │家│1 月初│      │號0000000000號行動電│          │處有期徒刑貳年捌月。扣│
│  │孜│某日20│      │話與高子軒持有之門號│          │案如附表二編號2 所示之│
│  │  │時許  │      │0000000000號行動電話│          │物沒收銷燬；扣案如附表│
│  │  │      │      │聯絡，雙方約定於左揭│          │二編號4至6所示之物沒收│
│  │  │      │      │時、地交易，葉家孜向│          │；未扣案之販賣第二級毒│
│  │  │      │      │高子軒購買重量1 公克│          │品所得新臺幣壹仟元沒收│
│  │  │      │      │以下之甲基安非他命1 │          │，如全部或一部不能沒收│
│  │  │      │      │包。                │          │時，以其財產抵償之。  │
├─┼─┼───┼───┼──────────┼─────┼───────────┤
│7 │同│100 年│同上  │由葉家孜以其持有之門│500元     │高子軒販賣第二級毒品，│
│  │上│1 月中│      │號0000000000號行動電│          │處有期徒刑貳年陸月。扣│
│  │  │旬某日│      │話與高子軒持有之門號│          │案如附表二編號2 所示之│
│  │  │18時許│      │0000000000號行動電話│          │物沒收銷燬；扣案如附表│
│  │  │      │      │聯絡，雙方約定於左揭│          │二編號4至6所示之物沒收│
│  │  │      │      │時、地交易，葉家孜向│          │；未扣案之販賣第二級毒│
│  │  │      │      │高子軒購買重量1 公克│          │品所得新臺幣伍佰元沒收│
│  │  │      │      │以下之甲基安非他命1 │          │，如全部或一部不能沒收│
│  │  │      │      │包。                │          │時，以其財產抵償之。  │
├─┼─┼───┼───┼──────────┼─────┼───────────┤
│8 │同│100 年│同上  │由葉家孜以其持有之門│1,000元   │高子軒販賣第二級毒品，│
│  │上│1 月28│      │號0000000000號行動電│          │處有期徒刑貳年捌月。扣│
│  │  │日17時│      │話與高子軒持有之門號│          │案如附表二編號2 所示之│
│  │  │10分許│      │0000000000號行動電話│          │物沒收銷燬；扣案如附表│
│  │  │      │      │聯絡，雙方約定於左揭│          │二編號4至6所示之物沒收│
│  │  │      │      │時、地交易，葉家孜向│          │；未扣案之販賣第二級毒│
│  │  │      │      │高子軒購買重量1 公克│          │品所得新臺幣壹仟元沒收│
│  │  │      │      │以下之甲基安非他命1 │          │，如全部或一部不能沒收│
│  │  │      │      │包。                │          │時，以其財產抵償之。  │
├─┼─┼───┼───┼──────────┼─────┼───────────┤
│9 │陳│100 年│高雄市│由陳柏樺使用公共電話│2,500元   │高子軒販賣第二級毒品，│
│  │柏│1 月27│苓雅區│與高子軒持有之門號09│（起訴書誤│處有期徒刑年。扣案如│
│  │樺│日15時│建軍路│00000000號行動電話聯│載為500 元│附表二編號2 所示之物沒│
│  │  │50分許│      │絡，雙方約定於左揭時│）        │收銷燬；扣案如附表二編│
│  │  │（起訴│      │、地交易，陳柏樺向高│          │號3-1（不含SIM卡）、4 │
│  │  │書誤載│      │子軒購買重量1 公克以│          │至6 所示之物沒收；未扣│
│  │  │為13時│      │下之甲基安非他命1 包│          │案之販賣第二級毒品所得│
│  │  │許）  │      │。                  │          │新臺幣貳仟伍佰元沒收，│
│  │  │      │      │                    │          │如全部或一部不能沒收時│
│  │  │      │      │                    │          │，以其財產抵償之。    │
├─┼─┼───┼───┼──────────┼─────┼───────────┤
│10│宋│100 年│高雄市│由宋怡璇以其持有之門│1,000元   │高子軒販賣第二級毒品，│
│  │怡│3 月7 │三民區│號0000000000號行動電│          │處有期徒刑貳年捌月。扣│
│  │璇│日某時│九如二│話與高子軒持有之門號│          │案如附表二編號2 所示之│
│  │  │許    │路179 │0000000000號行動電話│          │物沒收銷燬；扣案如附表│
│  │  │      │號樓下│聯絡，雙方約定於左揭│          │二編號3-1（不含SIM卡）│
│  │  │      │      │時、地交易，宋怡璇向│          │、4至6所示之物沒收；未│
│  │  │      │      │高子軒購買重量1 公克│          │扣案之販賣第二級毒品所│
│  │  │      │      │以下之甲基安非他命1 │          │得新臺幣壹仟元沒收，如│
│  │  │      │      │包。                │          │全部或一部不能沒收時，│
│  │  │      │      │                    │          │以其財產抵償之。      │
├─┼─┼───┼───┼──────────┼─────┼───────────┤
│11│同│100 年│同上  │由宋怡璇以其持有之門│1,000元   │高子軒販賣第二級毒品，│
│  │上│3 月15│      │號0000000000號行動電│          │處有期徒刑貳年捌月。扣│
│  │  │日18時│      │話與高子軒持有之門號│          │案如附表二編號2 所示之│
│  │  │32分許│      │0000000000號行動電話│          │物沒收銷燬；扣案如附表│
│  │  │      │      │聯絡，雙方約定於左揭│          │二編號3-1（不含SIM卡）│
│  │  │      │      │時、地交易，宋怡璇向│          │、4至6所示之物沒收；未│
│  │  │      │      │高子軒購買重量1 公克│          │扣案之販賣第二級毒品所│
│  │  │      │      │以下之甲基安非他命1 │          │得新臺幣壹仟元沒收，如│
│  │  │      │      │包。                │          │全部或一部不能沒收時，│
│  │  │      │      │                    │          │以其財產抵償之。      │
├─┼─┼───┼───┼──────────┼─────┼───────────┤
│12│邱│100 年│高雄市│邱慧婷於左揭時、地向│500元     │高子軒販賣第二級毒品，│
│  │慧│3 月中│鳳山區│高子軒購買重量1 公克│          │處有期徒刑貳年陸月。扣│
│  │婷│旬某日│澄清路│以下之甲基安非他命1 │          │案如附表二編號1、2所示│
│  │  │      │161 巷│包。                │          │之物沒收銷燬；扣案如附│
│  │  │      │3 之2 │                    │          │表二編號4至6所示之物沒│
│  │  │      │號被告│                    │          │收；未扣案之販賣第二級│
│  │  │      │住處  │                    │          │毒品所得新臺幣伍佰元沒│
│  │  │      │      │                    │          │收，如全部或一部不能沒│
│  │  │      │      │                    │          │收時，以其財產抵償之。│
└─┴─┴───┴───┴──────────┴─────┴───────────┘
【附表二】：
┌──┬────┬──┬───────────────────┬───┐
│編號│扣案物品│數量│備註                                  │卷證頁│
│    │        │    │                                      │碼    │
├──┼────┼──┼───────────────────┼───┤
│ 1  │第二級毒│7 包│晶體，驗前淨重0.706公克，驗後淨重   │偵卷第│
│    │品甲基安│    │  0.701 公克，呈甲基安非他命陽性反應  │91頁  │
│    │非他命  │    │  （高雄醫學大學附設中和紀念醫院100年 │      │
│    │        │    │  5月17日雄檢泰冬字第0291號檢驗報告【 │      │
│    │        │    │  編號：00000-000 】）。              │      │
│    │        │    ├───────────────────┼───┤
│    │        │    │晶體，驗前淨重0.668公克，驗後淨重   │偵卷第│
│    │        │    │  0.663 公克，呈甲基安非他命陽性反應  │92頁  │
│    │        │    │  （高雄醫學大學附設中和紀念醫院100年 │      │
│    │        │    │  5月17日雄檢泰冬字第0291號檢驗報告【 │      │
│    │        │    │  編號：00000-000 】。                │      │
│    │        │    ├───────────────────┼───┤
│    │        │    │晶體，驗前淨重0.176公克，驗後淨重   │偵卷第│
│    │        │    │  0.171 公克，呈甲基安非他命陽性反應  │93頁  │
│    │        │    │  （高雄醫學大學附設中和紀念醫院100年 │      │
│    │        │    │  5月17日雄檢泰冬字第0291號檢驗報告【 │      │
│    │        │    │  編號：00000-000 】）。              │      │
│    │        │    ├───────────────────┼───┤
│    │        │    │晶體，驗前淨重0.181公克，驗後淨重   │偵卷第│
│    │        │    │  0.176 公克，呈甲基安非他命陽性反應  │94頁  │
│    │        │    │  （高雄醫學大學附設中和紀念醫院100年 │      │
│    │        │    │  5月17日雄檢泰冬字第0291號檢驗報告【 │      │
│    │        │    │  編號：00000-000 】）。              │      │
│    │        │    ├───────────────────┼───┤
│    │        │    │晶體，驗前淨重0.186公克，驗後淨重   │偵卷第│
│    │        │    │  0.181 公克，呈甲基安非他命陽性反應  │95頁  │
│    │        │    │  （高雄醫學大學附設中和紀念醫院100年 │      │
│    │        │    │  5月17日雄檢泰冬字第0291號檢驗報告【 │      │
│    │        │    │  編號：00000-000 】）。              │      │
│    │        │    ├───────────────────┼───┤
│    │        │    │晶體，驗前淨重0.111公克，驗後淨重   │偵卷第│
│    │        │    │  0.106 公克，呈甲基安非他命陽性反應  │96頁  │
│    │        │    │  （高雄醫學大學附設中和紀念醫院100年 │      │
│    │        │    │  5月17日雄檢泰冬字第0291號檢驗報告【 │      │
│    │        │    │  編號：00000-000 】）。              │      │
│    │        │    ├───────────────────┼───┤
│    │        │    │晶體，驗前淨重0.106公克，驗後淨重   │偵卷第│
│    │        │    │  0.101 公克，呈甲基安非他命陽性反應  │97頁  │
│    │        │    │  （高雄醫學大學附設中和紀念醫院100年 │      │
│    │        │    │  5月17日雄檢泰冬字第0291號檢驗報告【 │      │
│    │        │    │  編號：00000-000 】）。              │      │
├──┼────┼──┼───────────────────┼───┤
│ 2  │電子秤  │1 台│呈甲基安非他命陽性反應，愷他命陽性反應│院二卷│
│    │        │    │（高雄醫學大學附設中和紀念醫院100年8月│第11頁│
│    │        │    │2日檢驗報告【編號：00000-000】）      │      │
├──┼────┼──┼───────────────────┼───┤
│3-1 │行動電話│1 具│序號000000000000000號；LG牌           │警卷第│
│    │        │    │搭配門號0000000000號                  │72頁  │
├──┼────┼──┼───────────────────┼───┤
│3-2 │行動電話│1 具│序號000000000000000；Anycall牌        │警卷第│
│    │        │    │搭配門號0000000000號                  │71、72│
│    │        │    │                                      │頁    │
├──┼────┼──┼───────────────────┼───┤
│3-3 │行動電話│1 具│序號000000000000000；NOKIA牌          │警卷第│
│    │        │    │搭配門號0000000000號                  │73頁  │
├──┼────┼──┼───────────────────┼───┤
│ 4  │分裝杓  │1 支│                                      │警卷第│
│    │        │    │                                      │74頁  │
├──┼────┼──┼───────────────────┼───┤
│ 5  │放置毒品│1 個│                                      │警卷第│
│    │藥盒    │    │                                      │74頁  │
├──┼────┼──┼───────────────────┼───┤
│ 6  │空夾鏈袋│1 包│                                      │警卷第│
│    │        │    │                                      │75頁  │
├──┼────┼──┼───────────────────┼───┤
│ 7  │現金（新│壹萬│                                      │警卷第│
│    │台幣）  │壹仟│                                      │70頁  │
│    │        │佰│                                      │      │
│    │        │元  │                                      │      │
├──┼────┼──┼───────────────────┼───┤
│ 8  │第三級毒│1 包│白色晶體粉末一包，驗前淨重1.303公克， │偵卷第│
│    │品愷他命│    │驗後淨重1.298公克，呈愷他命陽性反應（ │90頁  │
│    │        │    │高雄醫學大學附設中和紀念醫院100年5月17│      │
│    │        │    │日雄檢泰冬字第0291號檢驗報告【編號：10│      │
│    │        │    │005-120 】）。                        │      │
├──┼────┼──┼───────────────────┼───┤
│ 9  │香菸（含│6 支│【編號：00000-000】                 │偵卷第│
│    │第三級毒│    │愷他命陽性反應（高雄醫學大學附設中和紀│98頁至│
│    │品愷他命│    │念醫院100年5月17日雄檢泰冬字第0291號檢│第103 │
│    │）      │    │驗報告）。                            │頁    │
│    │        │    ├───────────────────┤      │
│    │        │    │【編號：00000-000】                 │      │
│    │        │    │愷他命陽性反應（高雄醫學大學附設中和紀│      │
│    │        │    │念醫院100年5月17日雄檢泰冬字第0291號檢│      │
│    │        │    │驗報告 ）。                           │      │
│    │        │    ├───────────────────┤      │
│    │        │    │【編號：00000-000】                 │      │
│    │        │    │愷他命陽性反應（高雄醫學大學附設中和紀│      │
│    │        │    │念醫院100年5月17日雄檢泰冬字第0291號檢│      │
│    │        │    │驗報告）。                            │      │
│    │        │    ├───────────────────┤      │
│    │        │    │【編號：00000-000】                 │      │
│    │        │    │愷他命陽性反應（高雄醫學大學附設中和紀│      │
│    │        │    │念醫院100年5月17日雄檢泰冬字第0291號檢│      │
│    │        │    │驗報告）。                            │      │
│    │        │    ├───────────────────┤      │
│    │        │    │【編號：00000-000】                 │      │
│    │        │    │愷他命陽性反應（高雄醫學大學附設中和紀│      │
│    │        │    │念醫院100年5月17日雄檢泰冬字第0291號檢│      │
│    │        │    │驗報告 ）。                           │      │
│    │        │    ├───────────────────┤      │
│    │        │    │【編號：00000-000】                 │      │
│    │        │    │愷他命陽性反應（高雄醫學大學附設中和紀│      │
│    │        │    │念醫院100年5月17日雄檢泰冬字第0291號檢│      │
│    │        │    │驗報告）。                            │      │
├──┼────┼──┼───────────────────┼───┤
│ 10 │安非他命│1 組│                                      │警卷第│
│    │吸食器  │    │                                      │73頁  │
├──┼────┼──┼───────────────────┼───┤
│ 11 │帳冊    │5 張│                                      │警卷第│
│    │        │    │                                      │62頁至│
│    │        │    │                                      │第63頁│
└──┴────┴──┴───────────────────┴───┘